臺灣高等法院交通事件裁定　　　　　　　　　　　　九十一年度交抗字第七四七號
　　抗　告　人
　　即受處分人　甲○○
右抗告人因違反交通管理處罰條例案件，不服臺灣板橋地方法院中華民國九十一年八
月十四日裁定（九十一年度交聲字第九一五號），提起抗告，本院裁定如左：
    主  文
抗告駁回。
    理  由
一、按汽車駕駛人，行經有燈光號誌管制之交岔路口闖紅燈者，處新台幣（下同）一
    千八百元以上五千四百元以下罰鍰；又汽車駕駛人，違反道路交通管理處罰條例
    第五十三條規定者，除依原條款處罰鍰外，並予記違規點數三點，道路交通管理
    處罰條例第五十三條、第六十三條第一項第三款分別定有明文。
二、原審裁定意旨略以：抗告人即受處分人甲○○，駕駛車號七Ｍ─０三二號營業用
    小客車，於民國九十一年四月六日十五時二十五分許，行經台北縣永和路二段與
    中興街口設有燈光號誌管制之交岔路口時，闖紅燈之違規事實，業經證人即舉發
    該違規事實之執勤員警黃聰智於原審調查時結證稱：我們到中興路看到該輛車子
    違規闖紅燈，我們就騎到靠近彰化銀行處將其攔下‧‧‧我們當時就是看到他闖
    紅燈才會攔檢」（詳見原審卷第十九頁）。又證人黃聰智與受處分人素無嫌隙亦
    不相識。是以該證人實無虛言誣陷受處分人之理，其證言應堪採信。另受處分人
    雖於原審辯稱其時人潮眾多，且車上尚有乘客故不可能闖紅燈云云；惟該路口設
    有行人管制燈號，而該燈號於禁止行人通行前均會以變換圖形及連續閃光之方式
    警告來往行人，是於該警告號誌出現時，行人多已停止或加速通行而使行人斑馬
    線呈現淨空狀態，故縱使人潮眾多，於該警告號誌出現時，亦可能有駕駛人趁路
    口已淨空但尚未轉換為綠燈時擅闖紅燈，且受處分人迄今亦未能提供該乘客之真
    實姓名、住址等事項，俾供原審傳訊查證其所述是否可採。是實難認受處分人之
    言可得採信。受處分人上開違規事實自屬明確。從而原處分機關據以援引上開規
    定，裁處其罰鍰二千七百元，同時記違規點數三點，於法並無違誤或不當。本件
    異議為無理由，應予駁回等語。
三、抗告意旨略以：控告永和分隊員警濫用公權力，未將全部過程交代說明清楚。伊
    認原審之審判過程太過草率，伊願與員警當面對質，必要時帶證人作證云云。
四、經查：證人即本件舉發員警黃聰智於原審調查時到庭，詳述其等舉發受處分人闖
    紅燈之經過，依其所述，其等舉發行為並無瑕疵。而受處分人於原審所提之異議
    並不足採，亦經原審法院於裁定理由欄內載明其理由，是原審法院認原處分機關
    之裁決，據以駁回受處分人之異議，核無不當。受處分人之抗告意旨，要求與舉
    發員警對質及傳喚證人到庭云云，惟原審法院業已傳喚受處分人及本件舉發員警
    到庭調查本件舉發事實之經過情形，此有原審法院九十一年七月十一日訊問筆錄
    在卷可稽（詳見原審卷第十八至二十頁），本件違規事實已調查明確，自無再行
    傳喚舉發員警到院說明之必要。再受處分人自原審至本院一再聲明，有證人可證
    明其並無前開違規之事實，惟受處分人從未提供該名證人之真實姓名、住址等事
    項，供原審及本院傳喚該名證人以證其說，是受處分人前開所辯，自不足採。受
    處分人之抗告，為無理由，應予駁回。
據上論斷，應依道路交通案件處理辦法第二十六條，刑事訴訟法第四百十二條，裁定
如主文。
中    華    民    國      九十一    年      九      月      三十        日
                              台灣高等法院交通法庭
                                  審判長法  官  陳  貽  男
                                        法  官  李  世  貴
                                        法  官  陳  憲  裕
右正本證明與原本無異。
不得再抗告。
                                        書記官  劉  育  妃
中    華    民    國      九十一    年      十      月      一          日
